臺灣臺中地方法院交通事件裁定　　　 100年度交聲字第2466號
　　　　　　　　　　　　　　　　　 100年度交聲字第2467號
　　　　　　　　　　　　　　　　　 100年度交聲字第2468號
原處分機關　交通部公路總局臺中區監理所
異　議　人
即受處分人　力思科技有限公司
代　表　人　王湘渝
代　理　人　劉銘哲
上列受處分人因違反道路交通管理處罰條例案件，對於交通部公
路總局臺中區監理所如附表所示之之裁決（中監違字第裁60-1G0
000000、60-1G0000000、60-1G0000000號裁決書），聲明異議，
本院裁定如下：
    主    文
原處分均撤銷。
前項撤銷部分，力思科技有限公司不罰。
    理    由
一、原處分機關略以：異議人即受處分人力思科技有限公司（下
    稱受處分人）所有車牌號碼7000-WE號自用小客車，於附表
    所示時間、地點，因在道路收費停車處所停車經催繳不依規
    定繳費之交通違規事實，經臺中市政府交通局製單逕行舉發
    。受處分人未於期限內到案，原處分機關遂於民國100年7月
    4日、100年7月7日、100年7月25日依道路交通管理處罰條例
    第56條第2項之規定，以中監違字第裁60-1G0000000號、中
    監違字第裁60-1G0000000號、中監違字第裁60-1G0000000號
    裁決書分別裁處罰鍰新臺幣（下同）300元；逾期則依裁決
    書處罰主文規定裁處等語。
二、本件受處分人聲明異議意旨略以：受處分人於今年7月29日
    購買停車月票時，得知99年9月17日、同年月21日、同年10
    月10日有未繳停車費，而99年9月至12月間為本公司遷移期
    間。受處分人當日購買月票時已經將相關停車費全額繳清，
    卻從未受相關的停車單及相關掛號延遲單等，但受處分人還
    是將延遲費用全額繳清，近期卻收到不依規定繳費紅單，深
    感極不合理，爰聲明異議等語。
三、按受處分人，不服道路交通管理處罰條例第8條主管機關所
    為之處罰，得於接到裁決書之翌日起20日內，向管轄地方法
    院聲明異議，道路交通管理處罰條例第87條第1項定有明文
    。復按依前開規定向法院聲明異議之期間，自裁決送達之翌
    日起算，並得依法扣除在途期間及聲請回復原狀，道路交通
    事件處理辦法第11條亦定有明文。查，受處分人力思科技有
    限公司原於97年10月9日設立時，登記公司所在地為臺中市
    ○○區○○路一段66巷50號1樓，嗣於100年3月25日申請變
    更公司所在地至臺中市○區○○路二段1號3樓之1迄今，業
    經經濟部以100年3月25日經授中字第10031806920號函核准
    變更登記等情，有上開經濟部函及力思科技有限公司設立、
    變更登記表各1份在卷可參。而附表編號1所示裁決書，卻經
    原處分機關於100年7月6日寄至臺中市○區○○路二段1號3
    樓之1地址，雖該裁決書業由該址之受雇人即臺中市議前辦
    公大管理處管理員代為收受，此有交通部公路總局臺中區監
    理所送達證書暨其上受雇人之署押在卷可參，惟受處分人於
    100年3月25日以後之公司所在地係位在臺中市「中區○○○
    路○段1號3樓之1，已如前述。再依該址受雇人所蓋立收件
    戳章可知，該管理委員會大樓地址雖位在中區○○路2樓1號
    ，惟經比對仍與本件裁決書應送達地址並未完全相同，是亦
    無從依此認定本件裁決書係按「臺中市○區○○路二段1號3
    樓之1」地址寄送。是原處分機關顯未將本件裁決書依公司
    登記資料送達至前開地址，即逕向上開地址為補充送達，自
    難謂合法，而不生合法送達之效力。附表編號1所示裁決書
    既未合法送達，自無從起算法定聲明異議期間，是受處分人
    聲明異議難謂已逾期，自應予受理，先予敘明。
四、次按汽車駕駛人在道路收費停車處所停車，未依規定繳費，
    主管機關應書面通知駕駛人於7日內補繳，並收取必要之工
    本費用，逾期再不繳納，處300元罰鍰，道路交通管理處罰
    條例第56條第2項定有明文。是依上開規定意旨，可認其規
    範違反性非在「停車未繳費」之行為，而在「經書面通知補
    繳後，逾期再不繳納」之行為甚明。又按處理違反道路交通
    管理事件，有關文書送達之程序，依行政程序法之規定。送
    達由行政機關自行或交由郵政機關送達。對於機關、法人或
    非法人之團體為送達者，應向其代表人或管理人為之。送達
    ，於應受送達人之住居所、事務所或營業所為之。對於機關
    、法人、非法人之團體之代表人或管理人為送達者，應向其
    機關所在地、事務所或營業所行之。但必要時亦得於會晤之
    處所或其住居所行之。於應送達處所不獲會晤應受送達人時
    ，得將文書付與有辨別事理能力之同居人、受僱人或應送達
    處所之接收郵件人員。又送達不能依前2條規定為之者，得
    將文書寄存送達地之地方自治或警察機關，並作送達通知書
    2 份，1份黏貼於應受送達人住居所、事務所、營業所或其
    就業處所門首，另1份交由鄰居轉交或置於該送達處所信箱
    或其他適當位置，以為送達。前項情形，由郵政機關為送達
    者，得將文書寄存於送達地之郵政機關。違反道路交通管理
    事件統一裁罰基準及處理細則第5條、行政程序法第68條第1
    項、第69條第2項、第72條第1項、第2項、第73條第1項、第
    74 條第1項、第2項分別定有明文。
五、經查，受處分人所有之車牌號碼7000-WE號自用小客車，於
    附表所示時間、地點，因有在道路收費停車處所停車經催繳
    不依規定繳費之違規，經臺中市政府交通局製單逕行舉發之
    事實，有舉發違反道路交通管理事件通知單3紙在卷可稽，
    為受處分人所不否認，堪信為真實。惟依受處分人前揭聲明
    異議意旨可知，其主張並未收受任何催繳通知等語，而查如
    附表所示3件違規之催繳及舉發通知單均係對受處分人之「
    臺中市○○區○○路一段66巷50號一樓」地址為送達，且催
    繳及舉發通知單均因未獲會晤受處分人本人、同居人、受雇
    人或其他有接受郵件之人員，而將該催繳及舉發通知單寄存
    在27支郵局乙節，有臺中市政府交通局100年8月10日中市交
    停管字第1000020206號函檢附之催繳及舉發通知單送達證書
    各3份附卷可證。惟依上開催繳及舉發通知單之內容，係以
    法人「力思科技有限公司」為受送達人，此觀該送達證書上
    「受送達人名稱姓名地址」僅記載「力思科技有限公司」之
    公司名稱至明，是舉發機關顯未向該公司之代表人為送達，
    其送達即與行政程序法第69條第2項之規定不符，故本件催
    繳及舉發通知單均未合法送達受處分人，殆可認定。則如附
    表編號1至3所示之停車費催繳通知單既未合法通知受處分人
    ，受處分人即無從於上開道路交通管理處罰條例第56條第2
    項所定之7日內補繳，自與該條項規定所指「逾期再不繳納
    」之違規構成要件不合，原處分機關於舉發機關未合法以書
    面通知受處分人於7日內補繳之情形下，逕自各裁罰300 元
    ，於法自有未合。
六、綜上所述，本件停車費催繳及舉發通知單既均未合法送達於
    受處分人，原處分機關未予詳查即逕行裁罰，即有未洽。而
    原處分既有如前所述之瑕疵，本應由本院將原處分撤銷，發
    回原處分機關責請舉發機關依法踐行停車費催繳通知及舉發
    通知單之送達程序，惟如附表所示3筆停車欠費，業經受處
    分人於100年7月1日繳納完畢，有舉發機關前揭函文在卷可
    稽，則受處分人顯無再經舉發機關寄發催繳通知單而生逾期
    不繳納之違規，故應由本院裁定將原處分撤銷，並另為受處
    分人不罰之諭知，以資適法。
七、據上論斷，應依道路交通管理處罰條例第87條第2項，道路
    交通事件處理辦法第19條，裁定如主文。
中    華    民    國    100    年    9    月    2     日
                      交通法庭  法  官  洪挺梧
以上正本證明與原本無異。
如不服本裁定，應於收受送達後5日內向本院提出抗告狀。（應
附繕本）
                                書記官  劉雅玲
中    華    民    國    100    年    9    月    2     日
附表
┌─┬──────┬──────┬───────┬───┬─────────┬─────┐
│  │舉發機關    │違規時間    │              │ 舉發 │   裁決書字號     │ 裁罰主文 │
│編├──────┤   、       │違規事實      │法條  │  （中監違字）    │（新台幣）│
│號│違規單號    │違規地點    │              │（道路│                  │          │
│  │            │            │              │交通管│                  │          │
│  │            │            │              │理處罰│                  │          │
│  │            │            │              │條例）│                  │          │
│  │            │            │              │      │                  │          │
├─┼──────┼──────┼───────┼───┼─────────┼─────┤
│1 │臺中市政府交│99年9月17日 │在道路收費停車│第56條│第裁60-1G0000000號│300元     │
│  │通局停車管理│11時37分、公│處所停車不依規│第2項 │                  │          │
│  │處          │益路（忠明南│定繳費        │      │                  │          │
│  ├──────┤路～英才路）│              │      │                  │          │
│  │1G0000000   │            │              │      │                  │          │
│  │            │            │              │      │                  │          │
├─┼──────┼──────┼───────┼───┼─────────┼─────┤
│2 │臺中市政府交│99年9月21日 │在道路收費停車│第56條│第裁60-1G0000000號│300元     │
│  │通局停車管理│21時47分、公│處所停車不依規│第2項 │                  │          │
│  │處          │益路（東大路│定繳費        │      │                  │          │
│  ├──────┤～國際街）  │              │      │                  │          │
│  │1G0000000   │            │              │      │                  │          │
│  │            │            │              │      │                  │          │
├─┼──────┼──────┼───────┼───┼─────────┼─────┤
│3 │臺中市政府交│99年10月10日│在道路收費停車│第56條│第裁60-1G0000000號│300元     │
│  │通局停車管理│20時21分、公│處所停車不依規│第2項 │                  │          │
│  │處          │益路（建國路│定繳費        │      │                  │          │
│  ├──────┤～忠孝路）  │              │      │                  │          │
│  │1G0000000   │            │              │      │                  │          │
│  │            │            │              │      │                  │          │
└─┴──────┴──────┴───────┴───┴─────────┴─────┘